# 求助陈版主，农业企业会计处理的疑问

提问人：liuweisheng 时间：2023-09-08 15:17:21
A集团为国资委下属单位，A集团子公司有农场公司和种子回收公司，土地为国资委划拨，土地证办在农场名下。
农场对土地实施统一管理，根据集团需要，种子回收公司将种子统一卖给农民，农民播种收获后统一由种子公司回收，回收价格按照市场价加部分溢价构成。责任承担：由于种子问题导致收成不佳由种子回收公司承担，由于农民自己原因导致的收成不佳由农民自己承担。
农场跟农民签订劳动合同、租赁合同：农民每人 5 亩“身份田”，农场不收取租金，但是农民需要承担社保费用，按照国家标准将需要企业及个人承担的社保费支付给农场，农场支付给社保局。也就是说农场给农民免费使用 5 亩地，从而不承担农民社保费。
农民承包亩数大于 5 亩的部分以及没有跟农场签订劳动合同仅签订租赁合同进行种植的属于“招标田”，需要按照每亩固定金额支付农场租金或等额粮食。期间农场不会支付农民工资，等庄家成熟，种子回收公司根据粮食产量及质量按照市场价加部分溢价（因为考虑要按照农场要求统一进行播种）进行回收。
这种模式下，农场公司核算方法：农场代收代付的社保过渡应付职工薪酬科目，应付职工薪酬发生额只有该部分社保。农场收到的租金作为收入。这样理解是否正确，谢谢版主解惑。

回答人：chenyiwei
首先要考虑本案例中的农户在会计意义上能否被视为农场的“职工”？这需要对照职工薪酬准则及其应用指南中对职工”的定义来判断。从主帖情况来看，虽然名义上农场为农户交社保，但实际仅为代收代付；农场并不支付工资，仅承诺按高于市场价格一定比例收购农产品。因此大概率不属于“职工”。因此也就不能确认职工薪酬费用。
农场的主要收入来源是租金。另外还有农产品的收购和买卖之间的差价。